【裁判字號】    90,訴,1477
【裁判日期】    901231
【裁判案由】    毒品危害防制條例
【裁判全文】
臺灣彰化地方法院刑事判決                          九十年度訴字第一四七七號
    公  訴  人  臺灣彰化地方法院檢察署檢察官
    被      告  甲○○
右列被告因違反毒品危害防制條例案件，經檢察官提起公訴（九十年度毒偵字第四三
四三號），本院判決如左：
    主  文
甲○○連續施用第一級毒品，處有期徒刑柒月。
扣案之海洛因壹包（淨重零點壹壹公克，包裝重零點壹捌公克），沒收銷燬之；注射
針筒壹支，沒收之。
    事  實
一、甲○○前因施用毒品案件，經臺灣彰化地方法院檢察署檢察官聲請本院以八十八
    年度毒聲字第五五八五號裁定送觀察、勒戒後，認有繼續施用毒品傾向，再經本
    院以八十九年度毒聲字第一二六號裁定令入戒治處所，施以強制戒治一年，經送
    戒治處所施以強制戒治後，因戒治成績合格，無繼續戒治之必要，由本院裁定停
    止戒治，所餘期間交付保護管束，惟甲○○復於保護管束期間，再犯施用毒品安
    非他命之行為，由本院以八十九年度毒聲字第五三七一號裁定撤銷停止戒治，令
    入戒治處所繼續執行強制戒治，嗣戒治期滿，經臺灣彰化地方法院檢察署檢察官
    於民國九十年九月二十日以九十年度戒毒偵字第一三八０、一三八一、一三八二
    、一三八三號為不起訴處分確定。仍不思悔改，復於五年內，又基於施用第一級
    毒品海洛因之概括犯意，自九十年九月底起至同年十月三十日止，在其彰化縣福
    興鄉○○村○○街四十之一號住處等地，以將第一毒品海洛因混加水置於注射針
    筒，注射於手臂之方式，連續施用第一級毒品海洛因多次，平均施用次數不定。
    嗣於九十年十月三十一日十四時三十分許，在彰化縣福興鄉○○村○○路○段四
    七八巷十八弄六號處，為警查獲，並扣得其所有第一級毒品海洛因一包（淨重０
    ．一一公克，包裝重０．一八公克）及施用毒品之器具注射針筒一支。
二、案經彰化縣警察局鹿港分局報告臺灣彰化地方法院檢察署檢察官偵查起訴。
    理  由
一、右揭犯罪事實，業據被告甲○○供承不諱，並有第一級毒品海洛因一包（淨重０
    ．一一公克，包裝重０．一八公克）及施用毒品之器具注射針筒一支扣案可稽，
    且被告獲案後，為警採集其尿液送驗，結果呈嗎啡陽性反應，有彰化縣衛生局於
    民國九十年十一月九日出具之煙毒尿液檢驗成績書一件附卷可憑（偵查卷第二六
    頁），足徵被告前開自白與事實相符，堪以採信。又被告甲○○前因施用毒品案
    件，經臺灣彰化地方法院檢察署檢察官聲請本院以八十八年度毒聲字第五五八五
    號裁定送觀察、勒戒後，認有繼續施用毒品傾向，再經本院以八十九年度毒聲字
    第一二六號裁定令入戒治處所，施以強制戒治一年，經送戒治處所施以強制戒治
    後，因戒治成績合格，無繼續戒治之必要，由本院裁定停止戒治，所餘期間交付
    保護管束，惟甲○○復於保護管束期間，再犯施用毒品安非他命之行為，由本院
    以八十九年度毒聲字第五三七一號裁定撤銷停止戒治，令入戒治處所繼續執行強
    制戒治，嗣戒治期滿，經臺灣彰化地方法院檢察署檢察官於九十年九月二十日以
    九十年度戒毒偵字第一三八０、一三八一、一三八二、一三八三號為不起訴處分
    確定等情，有卷附臺灣高等法院被告全國前案紀錄表、臺灣彰化地方法院檢察署
    刑案資料查註紀錄表及該不起訴處分書（偵查卷第十八至十九頁）等件可證。其
    於五年內再犯毒品危害防制條例第十條第一項之施用第一級毒品罪，係屬二犯毒
    品危害防制條例第十條之罪（第一次犯時，經強制戒治）。本件事證明確，被告
    上開犯行洵堪認定。
二、核被告甲○○所為，係犯毒品危害防制條例第十條第一項施用第一級毒品罪。其
    多次施用第一級毒品海洛因之行為，均時間緊接，犯罪構成要件相同，顯係基於
    概括犯意為之，為連續犯，應依刑法第五十六條之規定，以一罪論，並加重其刑
    。前開犯罪事實中，原起訴書所漏未記載部分，與已起訴部分，有裁判上一罪之
    關係，故本院自得併予審理。爰審酌被告施用毒品係屬「病態性犯人」，現復於
    臺灣雲林監獄附設戒治處所進行長時間之強制戒治處遇，核與毒品犯罪科以刑罰
    之「特別預防」機制，尚無不同，加以其犯罪之動機及目的在圖一己感官上之享
    受，犯罪手段及犯罪所生危害尚屬平和，犯罪後坦承犯行，態度良好等一切情狀
    ，量處如主文所示之刑，以示懲儆。至扣案第一級毒品海洛因一包（淨重０．一
    一公克，包裝重０．一八公克），係毒品，應依毒品危害防制條例第十八條第一
    項前段之規定宣告沒收並銷燬之。另扣案之注射針筒一支，係被告所有供施用第
    一級毒品罪所用之物，業據被告供承在卷，已如前述，應依刑法第三十八條第一
    項第二款規定宣告沒收。
三、據上論斷，應依刑事訴訟法第二百九十九條第一項前段，毒品危害防制條例第十
    條第一項、第十八條第一項前段，刑法第十一條前段、第五十六條、第三十八條
    第一項第二款，判決如主文。
本案經檢察官陳燕瑩到庭執行職務。
中     華     民     國     九十    年     十二   月      三十一        日
                              臺灣彰化地方法院刑事第二庭
                                  審判長法官  林  欽  章
                                  法      官  康  弼  周
                                  法      官  郭  麗  萍
右正本證明與原本無異。
如不服本判決，應於判決送達後十日內向本院提出上訴狀( 須附繕本 )。
                                  法院書記官  楊  年  雄
中    華    民    國    九十一      年      一      月        四        日
毒品危害防制條例第十條
施用第一級毒品者，處六月以上五年以下有期徒刑。
施用第二級毒品者，處三年以下有期徒刑。


司法院資訊處製作；財團法人民間司法改革基金會備份。
